【裁判字號】    95,抗,137
【裁判日期】    950816
【裁判案由】    拍賣抵押物
【裁判全文】
臺灣板橋地方法院民事裁定               95年度抗字第137號
抗  告  人  甲○○
相  對  人  板信商業銀行股份有限公司
法定代理人  乙○○
抗告人因與板信商業銀行股份有限公司間拍賣抵押物事件，對於
中華民國95年7 月10日臺灣板橋地方法院95年度拍字第1369號裁
定提起抗告，本院裁定如下：
    主  文
抗告駁回。
抗告程序費用由抗告人負擔。
    理  由
一、按扺押權人，於債權已屆清償期，而未受清償者，得聲請法
    院拍賣抵押物，就其賣得價金而受清償，民法第873條第1項
    定有明文。次按聲請拍賣抵押物，原屬非訟事件，祇須其抵
    押權已經依法登記，並登記之清償期已屆滿而未受清償時，
    法院即應為許可拍賣抵押物之裁定；如對於此項法律關係有
    爭執時，亦應由有爭執之人另行提起訴訟，以求解決，不得
    僅依抗告程序聲明其爭執，並據為廢棄拍賣抵押物裁定之理
    由（最高法院70年度臺抗字第197 號裁定意旨與最高法院51
    年10月8日民刑庭總會決議 (三)內容可資參照）。
二、本件相對人板信商業銀行股份有限公司主張債務人賴順正前
    於民國93年2月5日以原屬其所有之如原裁定附表所示之不動
    產為向相對人所負債務之擔保，設定最高限額新臺幣（下同
    ）354 萬元之抵押權，且經依法登記，嗣該不動產轉讓予抗
    告人甲○○，但抵押權不因此而受影響，茲債務人對相對人
    尚負債287萬6,123元，已屆清償期而未受清償，有相對人提
    出之他項權利證明書、不動產登記簿謄本、抵押權設定契約
    書、借據等影本可證，原法院據以准許相對人拍賣抵押物之
    聲請，即無不當。抗告意旨略以該項債務尚有糾葛，依法提
    出異議等語。惟法院所為准駁聲請拍賣扺押物之裁定，無確
    定實體法上法律關係存否之性質，袛須其抵押權已經依法登
    記，且債權已屆清償期而未受清償，法院即應為准許拍賣抵
    押物之裁定，有如前述。至於抗告人所陳抗告理由，非本件
    抗告程序中所得審究，抗告人應就爭執事項，另行起訴，以
    求解決，茲乃提起抗告，請求廢棄原裁定，不能謂有理由。
三、據上論結，本件抗告為無理由，應依非訟事件法第21條第2
    項、第46條，民事訴訟法第495 條之1 第1 項、第449 條第
    1 項、第95條、第78條，裁定如主文。
中    華    民    國    95    年    8     月    16    日
                  民事第三庭  審判長法  官   陳映如
                                    法  官   邱育佩
                                    法  官   許月珍
以上正本證明與原本無異。
如不服本裁定，僅得於收受本裁定正本送達後10日內，以適用法
規顯有錯誤為理由，向本院提出再抗告狀，（須附繕本1 份及繳
納再抗告裁判費新臺幣1,000 元），經本院許可後始可再抗告。
中    華    民    國    95    年    8     月    17    日
                                    書記官  劉昌明


司法院資訊處製作；財團法人民間司法改革基金會備份。
